【裁判字號】    99,易,1036
【裁判日期】    991005
【裁判案由】    竊盜
【裁判全文】
臺灣臺北地方法院刑事判決              99年度易字第1036號
公  訴  人  臺灣臺北地方法院檢察署檢察官
被      告  丙○○
上列被告因竊盜案件，經檢察官提起公訴（99年度偵緝字第608
、99年度偵緝字第609號），本院判決如下：
    主  文
丙○○收受贓物，處拘役伍拾日，如易科罰金，以新臺幣壹仟元
折算壹日。又攜帶兇器、於夜間侵入住宅竊盜，處有期徒刑陸月
，如易科罰金，以新臺幣壹仟元折算壹日。
    事  實
一、丙○○可預見由真實姓名年籍不詳之友人所提出之於民國九
    十六年八月二十三日上午七時許，在乙○○位於臺北市○○
    區○○路四段七八七號一樓住處失竊之乙○○、其配偶孫榮
    桂及其兒子孫正儒所有華南商業銀行松山分行空白支票一本
    、開翔家具行之圓章、私章、孫榮桂之私章、孫正儒之私章
    等物均係屬來路不明之贓物，竟仍基於收受贓物之不確定故
    意之犯意，由上開友人於九十六年八月二十三日至二十八日
    間某時許，在臺北縣三重市上開友人住處，收受上開友人提
    供之上開贓物（含已載明發票日為九十六年九月五日、面額
    為新臺幣（下同）一萬五千元、票據號碼為UC000000
    0號支票及發票日為九十六年九月二十四日、面額為三萬元
    、票據號碼為UC0000000號支票各一張，無證據證明
    丙○○自行填寫完成上開二張支票）。嗣因丙○○於九十六
    年八月二十八日凌晨三時二十五分許，駕駛車牌號碼七七五
    ○－GE號自用小客車，在臺北市中山區○○○路○段七○號
    前，為警查獲丙○○持有毒品及上開贓物，並因丙○○於九
    十六年八月十六日間，因不知情之友人林志誠向不知情之甲○○承租車輛時，由丙○○於九十六年八月二十九日提出上
    開失竊且已完成應記載事項之二張支票予甲○○，作為支付
    租金使用，甲○○旋於同年九月五日持上開二張支票向永豐
    銀行正義分行提示上開支票，然因孫榮桂已先行掛失止付上
    開空白支票本而遭退票後，而循線查獲。
二、丙○○意圖為自己不法所有，並基於竊盜之犯意，於九十七
    年三月七日凌晨一、二時許，於夜間駕駛車牌號碼不詳之自
    用小客車至臺北市○○區○○路一八八號巨星廣場大廈（下
    稱巨星大廈），侵入巨星大廈地下室三樓，見機房大門未上
    鎖之際，遂趁機打開巨星大廈地下室三樓之機房，再攜帶其
    所有客觀上足以對人之生命、身體、安全構成威脅，且具有
    危險性之兇器老虎鉗一支，以老虎鉗剪斷該地下室三樓機房
    中備用電源箱內長約十二公尺之電纜線而竊取之，得手後再
    將所竊取之電纜線放置在上開自用小客車後車箱內，嗣因林
    金清至巨星大廈做例行性發電機保養發覺報警處理，而循線
    查獲。
三、案經臺北市政府警察局中山分局及文山第二分局報請臺灣臺
    北地方法院檢察署檢察官偵查起訴。
    理  由
一、按傳聞法則之重要理論依據，在於傳聞證據未經當事人之反
    對詰問予以核實，乃予排斥，惟若當事人已放棄對原供述人
    之反對詰問權，於法院審判時表明同意該等傳聞證據可作為
    證據，基於證據資料愈豐富，愈有助於真實發現之理念，並
    貫徹刑事訴訟法修法加重當事人進行主義之精神，確認當事
    人對於證據能力有處分權之制度，傳聞證據經當事人同意做
    為證據，法院認為適當者，亦得為證據。另當事人於調查證
    據時，對於傳聞證據表示「沒有意見」，而未於言詞辯論終
    結前聲明異議，應視為已有將該等傳聞證據採為證據之同意
    ，此刑事訴訟法第一百五十九條之五定有明文。本案被告丙○○於本院審理程序中已表示對卷內人證、書證、物證之證
    據能力均無意見，本院審理時，被告對被告以外之人於審判
    外之陳述之證據能力並未表示意見，迄本院言詞辯論終結前
    ，被告亦未爭執本案證據之證據能力，依刑事訴訟法第一百
    五十九條之五第二項之規定，應視為被告已同意本案相關之
    傳聞證據均可做為證據，本院斟酌本案卷內之證據並非非法
    取得，亦無證明力明顯過低之情形，且經本院於審判期日依
    法進行證據之調查、辯論，被告於訴訟上之程序權，已受保
    障，前揭各該證據，均得採為證據。
二、上揭犯罪事實，業據被告於本院審理時坦承不諱，核與證人
    即被害人乙○○、證人甲○○於警詢、偵查中及本院審理時
    以及林金清於警詢中證述情節大致相符（見臺灣臺北地方法
    院檢察署九十七年度偵字第二三二六號卷第一一頁至第一四
    頁、第一六頁至第一七頁、第六五頁、九十七年度偵字第一
    三八三八號卷第四頁至第五頁、本院卷卷一第八四頁背面至
    第八八頁），且有臺北市政府警察局中山分局贓物認領保管
    單、領據、掛失止付票據提示人資料查報表影本、票據止付
    通知書、遺失票據申報書影本、上莊小客車租賃有限公司車
    輛放行單、租車契約單、華南銀行松山分行支票及臺灣票據
    交換所退票理由單、臺灣票據交換所九十九年五月十三日台
    票總字第○九九○○○二六三六號函、永豐商業銀行正義分
    行九十九年五月二十一日永豐銀正義分行（○九九）字第○○○○八號函、內政部警政署刑事警察局九十七年四月二日
    刑紋字第○九七○○四五七七九號鑑驗書、臺北市政府警察
    局文山第二分局刑案現場勘查報告及臺北市政府警察局文山
    第二分局景美派出所受理刑事案件報案三聯單等件附卷可稽
    （見上開偵字第二三二六號卷第三五頁至第三六頁、第四○
    頁至第四二頁、第五一頁至第五四頁、上開偵字第一三八三
    八號卷第六頁至第八頁、第一一頁至第三六頁、第五一頁至
    第五三頁、本院卷卷一第三八頁至第四○頁、第四七頁至第
    四八頁），足見被告上開任意性自白與事實相符。故本件事
    證明確，被告上揭犯行堪以認定，應依法論科。
三、按刑法第三百二十一條第一項第三款所謂「兇器」，其種類
    並無限制，凡客觀上足對人之生命、身體、安全構成威脅，
    具有危險性之兇器均屬之，且祇須行竊時攜帶此種具有危險
    性之兇器為已足，並不以攜帶之初有行兇之意圖為必要（最
    高法院七十九年臺上字第五二五三號判例意旨可資參照）。
    經查，本件被告所攜帶至行竊現場之老虎鉗一支，既可剪斷
    電纜線，顯為金屬材質製造，質地堅硬，此類工具在客觀上
    既得持以攻擊人身，顯然對人之生命、身體、安全構成威脅
    ，具有相當危險性，揆諸前揭判例意旨，堪認係上揭條文所
    稱之「兇器」無訛。核被告就犯罪事實一所為，係犯刑法第
    三百四十九條第一項之收受贓物罪；就犯罪事實二所為，係
    犯刑法第三百二十一條第一項第一款、第三款之攜帶凶器，
    於夜間侵入住宅竊盜罪。公訴人認被告係以直接故意為收受
    贓物之行為，尚有誤會。又本件巨星大廈地下室，為該大樓
    之一部分，與該大樓有密不可分之關係，該大樓既為供人居
    住之住宅，故於夜間侵入該大樓之地下室竊盜，難謂無同時
    妨害居住安全之情形，自應成立夜間侵入住宅竊盜罪，公訴
    人於本院審理時當庭補充起訴法條認應成立夜間侵入有人居
    住之建築物竊盜罪，容有誤會，併此敘明。爰審酌被告前有
    竊盜及毒品前科，此有臺灣高等法院被告前案紀錄表在卷可
    按，素行不良，被告又收受來路不明之贓物並持以行使，且
    被告年輕力壯，竟不思自食其力，而侵入他人住宅竊取財物
    變賣供己花用，所為非是，並參酌被告之品行、被害人所受
    損害，兼衡被告犯罪後於審理時坦承犯行之態度等一切情狀
    ，各量處如主文所示之刑，並均諭知易科罰金之折算標準。
    另被告於本件竊盜所使用之老虎鉗ㄧ支，未據扣案，並無證
    據證明尚屬存在，毋庸宣告沒收，併此敘明。
據上論斷，應依刑事訴訟法第二百九十九條第一項前段，刑法第
三百二十一條第一項第一款、第三款、第三百四十九條第一項、
第四十一條第一項前段，刑法施行法第一條之一第一項、第二項
前段，判決如主文。
本案經檢察官文家倩到庭執行職務。
中    華    民    國    99    年    10    月     5    日
                  刑事第十八庭  法  官  林玉蕙
上正本證明與原本無異。
如不服本判決應於收受送達後10日內向本院提出上訴書狀，並應
敘述具體理由；其未敘述上訴理由者，應於上訴期間屆滿後20日
內向本院補提理由書（均須按他造當事人之人數附繕本）「切勿
逕送上級法院」。告訴人或被害人如對於本判決不服者，應具備
理由請求檢察官上訴，其上訴期間之計算係以檢察官收受判決正
本之日期為準。
                                書記官  陳怡君
中    華    民    國    99    年    10    月    5     日
附錄本案論罪科刑法條
中華民國刑法第321條
（加重竊盜罪）
犯竊盜罪而有左列情形之一者，處6月以上、5年以下有期徒刑：
一  於夜間侵入住宅或有人居住之建築物、船艦或隱匿其內而犯
    之者。
二  毀越門扇、牆垣或其他安全設備而犯之者。
三  攜帶兇器而犯之者。
四  結夥三人以上而犯之者。
五  乘火災、水災或其他災害之際而犯之者。
六  在車站或埠頭而犯之者。
前項之未遂犯罰之。
中華民國刑法第349條
（普通贓物罪）
收受贓物者，處 3 年以下有期徒刑、拘役或 5 百元以下罰金。
搬運、寄藏、故買贓物或為牙保者，處 5 年以下有期徒刑、拘役
或科或併科 1 千元以下罰金。
因贓物變得之財物，以贓物論。

司法院資訊處製作；財團法人民間司法改革基金會備份。
